臺灣新北地方法院民事裁定
111年度勞執字第18號
聲  請  人  葉昱琳  
相  對  人  亞富國際股份有限公司
法定代理人  蔡明輝  
上列當事人間聲請裁定准予強制執行事件，本院裁定如下：
    主  文
新北市政府於民國一一○年十月十四日指派調解人所處理聲請人
與相對人間有關勞資爭議調解紀錄調解結果欄所載，關於「⒈雙
方同意調解方案，達成和解共識，本案調解成立。…⒋對造人應給
付申請人葉昱琳288,000元以作為工資、資遣費、特別休假未休
工資和解條件，分18期每期給付16,000元，對造人應自111年2月
起，於每月最後一日給付；另對造人應返還葉昱琳65,000元借款
，已開立支票，支票兌現日期110年11月20日金額20,000元，支
票兌現日期110年12月20日金額15,000元、支票兌現日期111年1
月20日金額15,000元、支票兌現日期111年2月20日金額15,000元
。⒌上述款項如一期未如期給付、遲延給付或一部分給付，視同
全部到期。⒍對造人依約履行後，雙方願意拋棄勞資關係存續期
間所衍生之權利，且日後不再為任何法律上之主張、請求或申訴
，包含民、刑事訴訟及行政檢舉。⒎雙方對本調解會內容互負保
密義務，除依法律規定外，不得向第三人洩漏之。」之新臺幣貳
拾捌萬捌仟元，准予強制執行。
聲請程序費用由相對人負擔。
    理  由
一、按勞資爭議經調解成立或仲裁者，依其內容當事人一方負私
    法上給付之義務，而不履行其義務時，他方當事人得向該管
    法院聲請裁定強制執行並暫免繳裁判費；於聲請強制執行時
    ，並暫免繳執行費，勞資爭議處理法第59條第1 項前段定有
    明文。
二、本件聲請意旨略以：緣聲請人與相對人於民國110 年10月14
    日經新北市政府勞資爭議調解委員會進行調解，雙方調解成
    立在案。相對人應給付聲請人資遣費、薪資共新臺幣（下同
    ）288,000元，惟相對人迄今仍未履行，爰依勞資爭議處理
    法第59條第1項，聲請准予強制執行等語。
三、經查，聲請人與相對人間有關積欠薪資等爭議，前經新北市
    政府勞工局指派調解人於110年10月14日調解成立在案，調
    解成立內容為：「⒈雙方同意調解方案，達成和解共識，本
    案調解成立。…⒋對造人應給付申請人葉昱琳288,000元以作
    為工資、資遣費、特別休假未休工資和解條件，分18期每期
    給付16,000元，對造人應自111年2月起，於每月最後一日給
    付；另對造人應返還葉昱琳65,000元借款，已開立支票，支
    票兌現日期110年11月20日金額20,000元，支票兌現日期110
    年12月20日金額15,000元、支票兌現日期111年1月20日金額
    15,000元、支票兌現日期111年2月20日金額15,000元。⒌上
    述款項如一期未如期給付、遲延給付或一部分給付，視同全
    部到期。⒍對造人依約履行後，雙方願意拋棄勞資關係存續
    期間所衍生之權利，且日後不再為任何法律上之主張、請求
    或申訴，包含民、刑事訴訟及行政檢舉。⒎雙方對本調解會
    內容互負保密義務，除依法律規定外，不得向第三人洩漏之
    。」，（下稱系爭調解方案），業據聲請人提出新北市政府
    勞資爭議調解紀錄影本為證，堪信屬實。然相對人並未依該
    系爭調解方案履行其義務乙情，亦有聲請人提出之存摺影本
    附卷為證，依系爭調解方案之約定，相對人積欠聲請人之債
    務即視為全部到期。是聲請人就已屆期未據相對人履行之如
    主文所示金額，聲請強制執行，核與前揭規定相符，自應准
    許。
四、依勞資爭議處理法第59條第1 項，裁定如主文。
中　　華　　民　　國　111　　 年　　 4　　月　　18　　日
                    勞動法庭    法　官　許珮育
以上正本係照原本作成。
如對本裁定抗告須於裁定送達後10日內向本院提出抗告狀，並繳
納抗告費新臺幣1,000 元。
中　　華　　民　　國　111　　 年　　 4　　月　　18　　日
                                書記官　楊佩宣